臺灣苗栗地方法院刑事判決
111年度易字第41號
公  訴  人  臺灣苗栗地方檢察署檢察官
被      告  陳緯霖



                    （另案在法務部○○○○○○○○○○○執行中）
上列被告因加重竊盜案件，經檢察官提起公訴（110年度偵字第5
261號），被告於準備程序中就被訴事實為有罪之陳述，經本院
裁定進行簡式審判程序，判決如下：
    主  文
陳緯霖犯攜帶兇器竊盜罪，處有期徒刑柒月。
未扣案如附表編號3所示之犯罪所得均沒收，於全部或一部不能
沒收或不宜執行沒收時，追徵其價額。
    理  由
一、犯罪事實
　　陳緯霖意圖為自己不法之所有，基於竊盜之犯意，於民國11
    0年7月1日晚間8時30分許，騎乘車牌號碼000-000號普通重
    型機車，前往劉福琳坐落苗栗縣○○鎮○○段000地號土地上之
    貨櫃屋，持現場客觀上具有危險性，可供兇器使用之剪刀、
    鐵條各1支，以剪刀剪斷上開貨櫃屋之鋼絲鎖，並以鐵條撬
    開上開貨櫃屋鎖頭，以此方式竊取上開鎖頭後，進入上開貨
    櫃屋，竊取劉福琳所有置於上開貨櫃屋內之小型電鋸5台，
    復前往劉福琳位於上開貨櫃屋旁之小木屋，以上開鐵條撬開
    上開小木屋鎖頭，以此方式竊取上開鎖頭後，進入上開小木
    屋，竊取王進興所持有置於上開小木屋內之監視器主機1台
    ，又竊取劉福琳所有置於上開小木屋內之電線1捆，得手後
    騎乘上開機車離去。
二、證據標目
　‧被告於本院準備程序及審理中之自白
　‧被告之警詢筆錄
　‧證人即告訴人劉福琳之警詢筆錄、檢事官詢問筆錄
　‧證人即告訴人王進興之警詢筆錄、檢事官詢問筆錄
　‧證人李宜涵之警詢筆錄
　‧警員職務報告
　‧扣押筆錄、扣押物品目錄表
　‧贓物認領保管單
　‧車輛詳細資料報表
　‧現場及扣案物照片
　‧監視器錄影畫面擷圖及翻拍照片
三、法令之適用
　㈠罪名及處罰條文
　⒈被告於犯罪事實所示時、地行竊，於現場取得剪刀、鐵條各1
    支，復持上開剪刀、鐵條剪斷、撬開上開貨櫃屋、小木屋之
    鋼絲鎖、鎖頭，上開工具質地甚為堅硬，且剪刀係鋒利之銳
    器，若持以行兇，客觀上足以對人之生命、身體、安全構成
    威脅，具有危險性，自屬刑法第321條第1項第3款所稱兇器
    。另上開工具雖為行竊現場取得，並非被告所攜往，然被告
    既於行竊之際攜之為工具，在客觀上已足對他人之生命身體
    構成威脅，具有危險性，自應成立攜帶兇器竊盜罪（最高法
    院78年度台上字第4422號判決意旨參照）。
　⒉是核被告所為，係犯刑法第321條第1項第3款之攜帶兇器竊盜
    罪。
　⒊又按財產法益應以財產監督權之個數，為法益之個數，與財
    產所有者之為一人或數人無關（最高法院62年台上字第407
    號判例、91年度台上字第722號、95年度台上字第779號判決
    意旨可資參照）。則被告所竊得如附表編號1至2所示之財物
    ，雖分別屬告訴人王進興所持有、告訴人劉福琳所有，惟被
    告係於單一建物內行竊，係侵害一個監督權，揆諸前揭說明
    ，不生一行為而觸犯數罪名問題，仍應論以一加重竊盜罪。
　㈡沒收
　⒈犯罪所得
　⑴附表編號3所示之物，均為犯罪所得，且迄未實際合法發還被
    害人，雖未扣案，仍應依刑法第38條之1第1項前段、第3項
    之規定，宣告沒收，並於全部或一部不能沒收或不宜執行沒
    收時，追徵其價額。
　⑵附表編號4所示之物，固屬犯罪所得，尚未實際合法發還被害
    人，惟既未扣案，復無證據足認現尚存在，衡諸上開物品價
    值低微，倘對其宣告沒收或追徵，執行之效果與因此支出之
    勞費顯然不符比例，應認欠缺刑法上之重要性，依刑法第38
    條之2第2項之規定，不予宣告沒收或追徵。
　⑶附表編號1至2所示之物，均已實際合法發還被害人，依刑法
    第38條之1第5項之規定，不予宣告沒收或追徵。
　⒉犯罪工具
　　被告持以行竊之剪刀、鐵條各1支，固均係供本件犯行所用
    之物，然既為被告於現場取得之物，難認為被告所有或有事
    實上之處分權，自無庸諭知沒收，附此敘明。
四、量刑理由
　㈠本件為攜帶兇器竊取他人貨櫃屋及小木屋內物品之案件。被
    告於夜間持現場取得之剪刀、鐵條，剪斷、撬開上開貨櫃屋
    及小木屋鎖頭等，竊取其內物品，已造成法秩序之動盪，所
    為實應非難，就其犯罪動機而言，並無特別應予斟酌之情事
    ，復衡諸被告所竊得之物品，其中如附表編號1至2所示之監
    視器主機1台、電線1捆，業已發還分別由王進興、劉福琳具
    領保管，此部分所侵害之財產法益已獲得完全回復，其餘物
    品則迄未歸還劉福琳，亦未與其達成和解或賠償其損害，又
    參諸各該告訴人之意見。綜上，被告之行為責任，在同類型
    事案中，應屬中度之範疇。
　㈡惟考量被告犯後坦承犯行之態度，自述所受教育程度為高中
    畢業，入監前從事板模工作，日薪約新臺幣（下同）1,900
    元，與同居人、1名年幼子女同住等情，爰以行為人之責任
    為基礎，並審酌上開各情等一切情狀，量處如主文所示之刑
    。
據上論斷，依刑事訴訟法第273條之1第1項、第299條第1項前段
，判決如主文。
本案經檢察官姜永浩提起公訴，檢察官蕭慶賢、黃棋安到庭執行
職務。
中　　華　　民　　國　　111 　年　　10　　月　　27　　日
　　　　　　　　　刑事第一庭　法　官　高御庭
以上正本證明與原本無異。
如不服本判決應於收受送達後20日內向本院提出上訴書狀，並應
敘述具體理由；其未敘述上訴理由者，應於上訴期間屆滿後20日
內向本院補提理由書（均須按他造當事人之人數附繕本）「切勿
逕送上級法院」。告訴人或被害人如對於本判決不服者，應具備
理由請求檢察官上訴，其上訴期間之計算係以檢察官收受判決正
本之日期為準。
中　　華　　民　　國　　111 　年　　10　　月　　27　　日
　　　　　　　　　　　　　　　書記官　葉靜瑜
附錄本案論罪科刑法條全文：
中華民國刑法第321條
（加重竊盜罪）
犯前條第1項、第2項之罪而有下列情形之一者，處6月以上5年以
下有期徒刑，得併科50萬元以下罰金：
一、侵入住宅或有人居住之建築物、船艦或隱匿其內而犯之。
二、毀越門窗、牆垣或其他安全設備而犯之。
三、攜帶兇器而犯之。
四、結夥三人以上而犯之。
五、乘火災、水災或其他災害之際而犯之。
六、在車站、港埠、航空站或其他供水、陸、空公眾運輸之舟、
    車、航空機內而犯之。
前項之未遂犯罰之。
附表
編號 物品名稱及數量 說明 1 監視器主機1台 已發還 2 電線1捆 長度約40米；已發還 3 小型電鋸5台  4 鎖頭2個